【裁判字號】    99,交簡上,79
【裁判日期】    990813
【裁判案由】    過失傷害
【裁判全文】
臺灣高雄地方法院刑事判決            99年度交簡上字第79號
上  訴  人
即  被  告  乙○○
上列上訴人因過失傷害案件，不服本院交通法庭中華民國99年 3
月3 日98年度審交簡字第2633號所為第一審判決（聲請簡易判決
處刑書案號：臺灣高雄地方法院檢察署98年度偵字第1622號），
提起上訴，本院管轄之第二審合議庭判決如下：
      主  文
上訴駁回。
乙○○緩刑貳年。
    理  由
一、按被告以外之人於審判外之陳述，雖不符刑事訴訟法第 159
    條之1 至第159 條之4 之規定，而經當事人於審判程序同意
    作為證據，法院審酌該言詞陳述或書面陳述作成時之情況，
    認為適當者，亦得為證據；當事人、代理人或辯護人於法院
    調查證據時，知有第159 第1 項不得為證據之情形，而未於
    言詞辯論終結前聲明異議者，視為有前項之同意，刑事訴訟
    法第159 條之5 定有明文。本件所援引之以下各項證據（詳
    後述），固有部分屬傳聞證據，然公訴人、被告於本院調查
    證據時，均知有前開第159 第1 項不得為證據之情形，被告
    表示同意作為證據使用（見本院簡上卷第23-1頁），且於言
    詞辯論終結前，均未聲明異議，本院審酌該等證據作成時之
    狀況，並無違法取證之情事，且無不宜作為證據之情形，依
    前開說明，爰認均有證據能力，合先敘明。
二、本案經本院審理結果，認第一審以被告乙○○涉犯刑法第28
    4 條第1 項前段之過失傷害罪，判處拘役50日，並諭知易科
    罰金之折算標準，其認事、用法及量刑均無不當，應予維持
    ，並引用第一審判決書記載之事實、證據及理由（如附件）
    。
三、被告乙○○上訴意旨略以：被告對原判決認定之犯罪事實並
    無意見，但是判太重了，請求輕判等語。
四、按量刑輕重，係屬事實審法院得依職權自由裁量之事項，苟
    已斟酌刑法第57條各款所列情狀而未逾越法定刑度，不得遽
    指為違法（最高法院72年臺上字第6696號、75年臺上字第70
    33號判例參照）。又在同一犯罪事實與情節，如別無其他加
    重或減輕之原因，下級審量定之刑，亦無過重或失輕之不當
    情形，則上級審法院對下級審法院之職權行使，原則上應予
    尊重，亦有最高法院85年度臺上字第2446號裁判意旨可資參
    酌。本件原審以被告乙○○罪證明確，適用刑事訴訟法第
    449 條第1 項前段、第3 項、第454 條第2 項，刑法第284
    條第1 項前段、第62條前段、刑法第41條第1 項前段，刑法
    施行法第1 條之1 ，判處被告拘役50日，並諭知易科罰金之
    折算標準，認事用法及量刑均無不當，應予維持。被告上訴
    意旨並未指摘原判決有何不當，而依卷證所示，原審已依刑
    事訴訟法第452 條第2 項詳細記載認定之犯罪事實、證據及
    應適用之法條，其認事用法並無不當，量刑復已考量告訴人
    甲○○受傷程度及告訴人騎乘機車少線道車未讓多線道車先
    行，為本件車禍肇事主因等情，所宣告之刑度亦屬妥適，是
    本院認被告本件上訴為無理由，應予駁回。
五、另查，被告乙○○前未曾受任何刑之宣告，素行良好，有臺
    灣高等法院被告前案紀錄表1 份可稽，其因過失而犯本案，
    導致告訴人甲○○受有傷害，於本院審理時業已達成調解，
    並當庭給付賠償金，有本院99年7 月30日審判筆錄1 份及告
    訴人撤回告訴聲請狀暨撤回民事訴訟狀1 紙在卷可憑（見本
    院卷第48頁反面、第49頁），上訴人犯後復能坦認犯行，犯
    後態度良好，深具悔意，茲念其僅因一時不慎，致罹刑典，
    其經此偵、審教訓後，應知所警惕，信無再犯之虞，且已與
    告訴人甲○○成立調解，如前所述，告訴人並表示願意撤回
    民事訴訟，不再追究。再刑罰固屬國家對於犯罪之人，以剝
    奪法益之手段，所加之刑法制裁，惟其積極目的，則在預防
    犯人之再犯，故對於初犯，惡性未深，天良未泯者，若因偶
    然觸法，即置諸刑獄自非刑罰之目的，是本院斟酌再三，認
    所宣告之刑以暫不執行為適當，爰依刑法第74條第1 項第1
    款之規定，宣告緩刑2 年，以啟自新。本院審酌被告所犯情
    節、告訴人所受傷勢、相互達成調解並給付賠償金等情，認
    並無對前開所宣告之緩刑附加條件之必要。
據上論斷，應依刑事訴訟法第273 條之1 第1 項、第455 條之 1
第3 項、第368 條、第373 條，刑法第74條第1 項第1 款，判決
如主文。
本案經檢察官丙○○到庭執行職務。
中    華    民    國    99    年    8     月    13    日
                        交通法庭  審判長法  官  廖建瑜
                                        法  官  林裕凱
                                        法  官  陳盈吉
以上正本證明與原本無異。
不得上訴。
中    華    民    國    99    年    8     月    13    日
                                        書記官  陳展榮

司法院資訊處製作；財團法人民間司法改革基金會備份。
